【裁判字號】    89,易,2365
【裁判日期】    890831
【裁判案由】    傷害
【裁判全文】
臺灣板橋地方法院刑事判決                        八十九年度易字第二三六五號
    公  訴  人  臺灣板橋地方法院檢察署檢察官
    被      告  甲○○
右列被告因家庭暴力傷害案件，經檢察官提起公訴（八十九年度偵字第八四三二號）
，本院判決如左：
    主  文
甲○○傷害人之身體，處拘役肆拾日，如易科罰金以參佰元折算壹日。
    事  實
一﹑甲○○為乙○○○之夫，其二人具有家庭暴力防治法第三條第一款之家庭成員關
    係，甲○○於民國（下同）八十九年三月十二日上午九時二十分許，在台北縣五
    股鄉○○路○段五五九巷二號三樓住處，因細故持雨傘打其妻乙○○○肩膀（起
    訴事實載為手臂），並追至房間內接續以手毆打，乙○○○用手抵擋而跌倒在地
    ，其右手第三手指受有擦傷零點六×零點二公分之傷害。
二﹑案經被害人乙○○○訴由台北縣警察局蘆洲分局報請台灣板橋地方法院檢察署偵
    查起訴。
    理  由
一﹑訊據被告甲○○矢口否認有傷害犯行，辯稱：當天乙○○○未帶鑰匙，在門口等
    伊回來，伊跟她說要等到何時？就用雨傘輕輕碰她一下，後來她要睡覺，伊進去
    要跟她好，她雙手一揮戳到伊眼睛，伊就用雙手抓住她雙手，這只是開玩笑，未
    毆打乙○○○云云。
二﹑然查：乙○○○已於警訊中陳稱：我於八十九年三月十二日上午九時二十分許，
    在台北縣五股鄉○○路○段五五九巷二號三樓被毆打成傷。甲○○以拳腳毆打我
    及以雨傘打我等語（見偵查卷第四頁背面警訊筆錄）。其於偵訊中指稱：最後一
    次用雨傘打我肩膀，當天她追至房間用手打我，我用手擋才致第三手指擦傷，並
    跌至地上等語（見偵查卷第十六頁背面偵訊筆錄）。被告於警訊中亦供稱：我於
    八十九年三月十二日九時二十分許，在台北縣五股鄉○○路○段五五九巷二號三
    樓毆打乙○○○，我是用雨傘毆打乙○○○手臂位置等語（見偵查卷第三頁背面
    警訊筆錄）。核與告訴人指稱案件初發經過相符，而告訴人於八十九年三月十七
    日至台北市立中興醫院診療，其右手第三手指確受有擦傷零點六×零點四公分之
    傷害，有台北市立中興醫院出具甲種驗傷診斷證明書可憑，顯見被告應係於八十
    九年三月十二日上午九時二十分許，在台北縣五股鄉○○路○段五五九巷二號三
    樓住處，因細故先持雨傘打其妻乙○○○肩膀，並追至房間內接續以手毆打，乙
    ○○○用手抵擋而跌倒在地，致右手第二手指受有擦傷零點六×零點二公分擦傷
    無誤，被告上開辯解，純屬避重就輕之詞，不足採信，本件事證明確，被告犯行
    堪以認定。
三﹑核被告為告訴人乙○○○之配偶，二人具有家庭暴力防治法第三條第一款之家庭
    成員關係，被告實施家庭暴力犯罪係犯刑法第二百七十七條第一項傷害罪。爰審
    酌被告與被害人之關係﹑犯罪動機、目的、手段﹑告訴人所受傷害程度，及被告
    犯罪後態度等一切情狀，量處如主文所示之刑，並諭知如易科罰金之折算標準，
    以資懲戒。
四﹑本件公訴意旨雖稱被告因細故持雨傘打其告訴人即其妻乙○○○，並追至房間內
    接續毆打，乙○○○用手抵擋而跌倒在地，致頭部﹑身體多處及右手第三手指擦
    傷。惟告訴人乙○○○於八十九年三月十七日至台北市立中興醫院診療，僅查驗
    出其右手第三手指受有擦傷零點六×零點四公分之傷害，此觀偵查卷附台北市立
    中興醫院出具甲種驗傷診斷證明書自明，是告訴人指稱其頭部﹑身體多處因被告
    毆打成傷乙節，並無其他佐證可信為事實，被告被訴傷害告訴人頭部﹑身體多處
    之犯行即不能證明，起訴事實容有未洽，應予更正，併此敘明。
據上論斷，應依刑事訴訟法第二百九十九條第一項前段，刑法第二百七十七條第一項
﹑第四十一條﹑罰金罰鍰提高標準條例第一條前段﹑第二條，判決如主文。
本案經檢察官許景森到庭執行職務
中    華    民    國      八十九        年      八      月    三十一    日
                                      臺灣板橋地方法院刑事第四庭
                                          法  官  陳  恒  寬
右正本證明與原本無異。
如不服本判決，應於判決送達後十日內，向本院提出上訴狀。
                                          書記官  葉  瑩  庭
中    華    民    國      八十九        年      八      月    三十一    日
附錄論罪科刑法條
中華民國刑法第二百七十七條
(普通傷害罪)
傷害人之身體或健康者，處三年以下有期徒刑、拘役或一千元以下罰金。
犯前項之罪因而致人於死者，處無期徒刑或七年以上有期徒刑；致重傷者
，處三年以上十年以下有期徒刑。


司法院資訊處製作；財團法人民間司法改革基金會備份。
